【裁判字號】    97,消債清,9
【裁判日期】    980119
【裁判案由】    清算事件
【裁判全文】
臺灣雲林地方法院民事裁定             97年度消債清字第9號
債  務  人  甲○○
代  理  人  陳信村律師
上列當事人因消費者債務清理事件聲請清算，本院裁定如下：
    主  文
債務人甲○○自中華民國九十八年一月十九日起開始清算程序，
並同時終止清算程序。
    理  由
一、按法院開始清算程序之裁定，應載明其年、月、日、時，並
    即時發生效力；債務人之財產不敷清償清算程序之費用時，
    法院應裁定開始清算程序，並同時終止清算程序，消費者債
    務清理條例第83條第1項、第85條第1項分別定有明文。
二、本件聲請意旨略以：債務人積欠國泰世華商業銀行股份有限
    公司等八家金融機構無擔保債務約共新臺幣（下同）一百一
    十八萬元，於消費者債務清理條例施行前，曾依照銀行公會
    會員辦理無擔保債務協商機制，與最大債權金融機構國泰世
    華商業銀行成立協商，約定債務人每月須清償12,218元，因
    債務人以販賣外勞日常生活用品為業，每月營業額約僅6000
    元，利潤只有二千餘元，尚需扶養四個在就學中之未成年子
    女，債務人於協商成立後勉強向親友借貸及靠配偶乙○○資
    助，自95年08月起按期繳款，至96年06月因無法再借得金錢
    ，且配偶乙○○自己也負債待償，無力再對債務人提供幫助
    ，始未繼續繳款，目前子女由土庫鎮公所按低收入戶補助就
    學，而供販售之外勞日用品數量並不多，如予處分恐不敷給
    付漬算費用，此外已無其他財產足供清償，債務人未經法院
    裁定開始更生程序或許可和解或宣告破產，爰向本院聲請清
    算等語。
三、債務人所主張之上開事實，業據提出債權人清冊、全國財產
    稅總歸戶財產查詢清單、財政部台灣省中區國稅局94、95、
    96年度綜合所得稅各類所得資料清單、財產及收入狀說明
    書、雲林縣土庫鎮公所低收入戶證明書、子女之學生證或在
    學證明書、存摺、戶籍謄本、土地及建築物登記謄本等原本
    或影本為證，至於協議書則由最大債權金融機構國泰世華商
    業銀行提供。由前揭全國財產稅總歸戶財產查詢清單、財政
    部台灣省中區國稅局94、95、96年度綜合所得稅各類所得資
    料清單以觀，債務人名下並無財產，94年度之所得僅2 元，
    95、96年度則無所得，至於其配偶乙○○名下雖有四筆土地
    、二筆建築物，但均設定高額抵押，經本院向設定抵押之債
    權金融機構雲林縣土庫鎮農會及京城商業銀行查詢結果：至
    97年12月09日止，乙○○在雲林縣土庫鎮農會尚有借款餘額
    2836,400元未清償；京城商業銀行部分，至97年11月07日止
    ，尚有兩筆借款未清償，一筆餘額為97,941元；另一筆餘額
    為1246,143元，且兩筆借款均經常遲繳本息致生違約金。復
    查無在債務人聲請清算前突增鉅額借款或在債務人聲請清算
    後突然清償鉅額借款等虛增債務或隱匿財產等情事。另觀由
    最大債權金融機構國泰世華商業銀行提供之協議書附件，即
    「債務人收入證明切結書」記載，債務人用以償債之每月收
    入係由先生（配偶）支付，堪信債務人自己確無穩定且足以
    償債之收入，而其配偶乙○○也是捉襟見肘，自顧不暇。足
    認債務人確有不能清償債務之情事。此外，又查無債務人有
    消費者債務清理條例第6 條第3 項、第8 條或第82條第2項
    所定駁回清算聲請之事由存在，則債務人聲請清算，應屬有
    據。再查，依據債務人所提財產及收入狀況說明書所載，其
    財產僅有少量供販售之外勞生活用品，縱予處分，應不敷清
    償清算程序之費用，爰裁定開始本件清算程序，並同時終止
    清算程序。
四、依首揭法條裁定如主文。
中    華    民    國    98    年    1     月    19    日
              民事第一庭    法      官  邱瑞裕
上為正本係照原本作成
開始清算程序之裁定不得抗告，如不服同時終止清算程序之裁定
，應於裁定送達後10日內，以書狀向本院提出抗告，並繳納抗告
費新臺幣1千元。
中    華    民    國    98    年    1     月    19    日
                            書  記  官  賴成育


司法院資訊處製作；財團法人民間司法改革基金會備份。
